臺灣新竹地方法院刑事判決
111年度金訴字第626號
公  訴  人  臺灣新竹地方檢察署檢察官林佳穎
被      告  張雲峯




上列被告因幫助洗錢案件，經檢察官提起公訴（111年度偵字第
8969號、111年度偵緝字第849號至第862號），本院認為宜以簡
式審判程序審理，判決如下：
    主  文
張雲峯幫助犯洗錢防制法第十四條第一項之洗錢罪，處有期徒刑
肆月，併科罰金新臺幣參萬元，罰金如易服勞役以新臺幣參仟元
折算壹日。
    犯罪事實及證據名稱
一、本件除犯罪事實除附件附表編號1應更正為「15時04分」、
    編號2應刪除「4、5、6部分」、編號7應更正為「33分」、
    編號12應更正為「10時29分」、編號20應更正為「9日02時3
    6分」、編號30應更正為「15時02分」；證據應增加「被告
    張雲峯於審理中之自白」外，其餘均引用檢察官起訴書所載
    （如附件）。
二、核被告所為應成立刑法第30條第1項、第339條第1項之幫助
    詐欺取財罪暨洗錢防制法第2條第2款之幫助掩飾隱匿型洗錢
    罪，而依同法第14條第1項處罰。被告以一行為觸犯前開2罪
    名，為想像競合犯，應依刑法第55條從一重之洗錢防制法第
    2條第2款之幫助掩飾隱匿型洗錢罪，並依同法第14條第1項
    之罪處斷。
三、被告在審判中自白犯罪，應依洗錢防制法第16條第2項規定
    ：犯前二條之罪，在偵查或審判中自白者，減輕其刑；又被
    告為幫助犯，應依刑法第30條第2項再減輕其刑。　　
四、本院審酌被告所犯上開情狀，暨刑法第57條各款之情節，爰
    諭知如主文所示之刑。
五、應適用之法條：
（一）刑事訴訟法第273條之1第1項、第299條第1項前段、第310
      條之2、第454條。
（二）洗錢防制法第2條、第14條第1項、第16條第2項。
（三）刑法第11條、第339條第1項、第30條第1項前段、第2項、
      第55條、第42條第3項前段。
（四）刑法施行法第1條之1第1項。
六、如不服本判決，得於判決書送達之翌日起20日內，以書狀敘
    述理由，向本院提出上訴。
七、本案經檢察官黃翊雯到庭執行職務。
中　　華　　民　　國　　111 　年　　12　　月　　21　　日
                  刑事第四庭法  官     陳健順
以上正本證明與原本無異。
中　　華　　民　　國　　111 　年　　12　　月　　21　　日
                            書記官     吳玉蘭
附錄本案論罪科刑法條全文：
洗錢防制法第14條第1項
有第二條各款所列洗錢行為者，處 7 年以下有期徒刑，併科新
臺幣 5 百萬元以下罰金。
刑法第339條第1項
意圖為自己或第三人不法之所有，以詐術使人將本人或第三人之
物交付者，處 5 年以下有期徒刑、拘役或科或併科 50 萬元以
下罰金。
附件：
臺灣新竹地方檢察署檢察官起訴書
                                     111年度偵字第8969號
                                    111年度偵緝字第849號
                                                 第850號
                                                 第851號
                                                 第852號
                                                 第853號
                                                 第854號
                                                 第855號
                                                 第856號
                                                 第857號
                                                 第858號
                                                 第859號
                                                 第860號
                                                 第861號
                                                 第862號
　　被　　 告　張雲峯 　男　36歲（民國00年0月0日生）
　　　　　　　　　　　　住○○市○區○○里00鄰○○路0段
                        00號
                        居苗栗縣○○鄉○○村00鄰000號
                        居新竹市○○路0號7樓之7
　　　　　　　　　　　　國民身分證統一編號：Z000000000號
    義務辯護人 郭怡妏律師（聲押庭）
    選任辯護人 劉正穆律師
               李秋峰律師     
上列被告因詐欺等案件，業經偵查終結，認應提起公訴，茲將犯
罪事實及證據並所犯法條分敘如下：
　　　　犯罪事實
一、張雲峯明知社會上詐騙案件層出不窮，並可預見將自己之金
    融帳戶存摺、金融卡及密碼交付他人使用，可能因此供不法
    詐騙份子用來以詐術使他人將款項匯入後，再予提領運用而
    掩飾犯罪所得去向，因而幫助他人從事詐欺不法犯罪，竟基
    於幫助詐欺及幫助洗錢之犯意，於民國110年間某日，在臺
    北市某7-11超商，將其所申辦之中國信託銀行帳號000-0000
    00000000號帳戶（下稱：中國信託帳戶）、國泰世華銀行帳
    號000-000000000000號帳戶（下稱：國泰世華帳戶）存摺、
    印鑑等帳戶資料，交付予不詳詐騙集團成員收受。嗣不詳詐騙
    集團取得上開金融帳戶資料後，即意圖為自己不法之所有，共
    同基於詐欺取財之犯意聯絡，以附表所示詐騙方式，施用詐
    術詐騙附表所示邱勇叡、陳雅芳、高暐淳、曹凱勛、陳家賢
    、林敬洲、黃瑄如、侯孟延、陳建宏、陳昇璿、曾德元、張
    緦凱、唐國霖、鍾采彤、賴冠華、陳逸勤、辜莉庭、李宏寓
    、楊珮淨、況宜宸、周也勝、陳建丰、陳瑋宗、賴宜欣、高
    晧鈞、王仁余、胡生鴻、張紋綺、林文慶、蔣苡廷、顏均珊
    、李金木、謝佩芬、余家輝、王林偉等人，使其等陷於錯誤
    ，依指示匯款至如附表所示之張雲峯前開帳戶內，詐騙集團
    成員旋將該等款項提領一空而詐欺得逞。嗣如附表所示邱勇
    叡、陳雅芳、高暐淳、曹凱勛、陳家賢、林敬洲、黃瑄如、
    侯孟延、陳建宏、陳昇璿、曾德元、張緦凱、唐國霖、鍾采
    彤、賴冠華、陳逸勤、辜莉庭、李宏寓、楊珮淨、況宜宸、
    周也勝、陳建丰、陳瑋宗、賴宜欣、高晧鈞、王仁余、胡生
    鴻、張紋綺、林文慶、蔣苡廷、顏均珊、李金木、謝佩芬、
    余家輝、王林偉等人發覺有異，報警始悉上情。
二、案經邱勇叡訴由桃園市政府警察局平鎮分局，苗栗縣政府警
    察局苗栗分局，高暐淳訴由新北市政府警察局三重分局，曹
    凱勛、陳家賢訴由桃園市政府警察局大園分局，林敬洲、黃
    瑄如、侯孟延、陳建宏、曾德元訴由屏東縣政府警察局屏東
    分局，新北市政府警察局三重分局，鍾采彤訴由臺中市政府
    警察局第三分局，臺北市政府警察局信義分局，陳逸勤、辜
    莉庭、李宏寓、楊珮淨、周也勝、陳建丰、賴宜欣、王仁余
    、張紋綺、林文慶、蔣苡廷訴由新竹市警察局第一分局，顏
    均珊訴由新北市政府警察局板橋分局，李金木訴由新北市政
    府警察局淡水分局，謝佩芬訴由臺北市政府警察局信義分局
    ，余家輝訴由屏東縣政府警察局屏東分局，王林偉訴由彰化
    縣警察局田中分局報告偵辦。
　　　　證據並所犯法條
一、證據：    
（一）被告張雲峯於警詢及偵查中之供述。
（二）被告之中國信託帳戶、國泰世華帳戶開戶基本資料、歷史
      交易明細清單資料。
（三）如附表所示之被害人及告訴人於警詢之供述。
（四）如附表所示之被害人及告訴人通報被告上開涉案中國信託
      帳戶、國泰世華帳戶之相關內政部警政署反詐騙諮詢專線
      紀錄表、受理詐騙帳戶通報警示簡便格式表、金融機構聯防
      機制通報單等資料。
（五）如附表所示之被害人及告訴人所提事證及報案紀錄：
1、告訴人邱勇叡提出之詐騙臉書截圖、詐騙對話紀錄、匯款交
   易明細手機截圖、存摺影本、匯款回條聯各1份（附於111年
   度偵字第8969號卷）。
2、被害人陳雅芳提出之詐騙LINE對話紀錄截圖、轉帳交易明細
   手機截圖各1份（附於111年度偵字第8734號卷）。
3、告訴人高暐淳提出之詐騙LINE對話紀錄截圖、匯款明細手機
   截圖、匯款之客戶交易明細表各1份（附於111年度偵字第831
   7號卷）。
4、告訴人曹凱勛提出之詐騙LINE對話紀錄截圖1份，嘉義市政府
   警察局第二分局後湖派出所受理各類案件紀錄表及受（處）
   理案件證明單各1份（附於111年度偵字第8084號卷）。
5、告訴人陳家賢提出之存摺影本2份，及詐騙LINE對話紀錄截圖
   、匯款申請書各1份（附於111年度偵字第8084號卷）。
6、告訴人林敬洲提出之詐騙LINE對話紀錄截圖1份、匯款交易明
   細手機截圖1份，連江縣警察局南竿警察所受理各類案件紀錄
   表及受（處）理案件證明單各1份（附於111年度偵字第5443
   號卷）。
7、告訴人黃瑄如提出之詐騙LINE對話紀錄截圖1份、轉帳及匯款
   明細手機截圖1份，新北市政府警察局新店分局安康派出所受
   理各類案件紀錄表及受（處）理案件證明單各1份（附於111
   年度偵字第5443號卷）。
8、告訴人侯孟延提出之詐騙LINE對話紀錄截圖1份、轉帳明細手
   機截圖1份，臺北市政府警察局文山第二分局興隆派出所受理
   各類案件紀錄表及受（處）理案件證明單各1份（附於111年
   度偵字第5443號卷）。
9、告訴人陳建宏提出之詐騙LINE對話紀錄截圖1份、轉帳交易明
   細手機截圖1份，嘉義縣警察局竹崎分局梅山分駐所受理各類
   案件紀錄表及受（處）理案件證明單各1份（附於111年度偵
   字第5443號卷）。
10、被害人陳昇璿提出之詐騙LINE對話紀錄截圖1份、轉帳交易
    明細手機截圖1份，新竹縣政府警察局竹東分局竹東派出所
    受理各類案件紀錄表及受（處）理案件證明單各1份（附於1
    11年度偵字第5443號卷）。
11、告訴人曾德元提出之詐騙LINE對話紀錄截圖1份、轉帳交易
    明細手機截圖1份，桃園市政府警察局中壢分局龍興派出所
    受理各類案件紀錄表及受（處）理案件證明單各1份（附於1
    11年度偵字第5443號卷）。
12、被害人張緦凱提出之詐騙LINE對話紀錄截圖1份、轉帳交易
    明細手機截圖1份，新北市政府警察局三重分局三重派出所
    受（處）理案件證明單1份（附於111年度偵字第5288號卷）
    。
13、被害人唐國霖提出之詐騙LINE對話紀錄截圖1份、轉帳交易
    明細手機截圖1份，新北市政府警察局三重分局三重派出所
    受理各類案件紀錄表及受（處）理案件證明單1份（附於111
    年度偵字第4190號卷）。
14、告訴人鍾采彤提出之詐騙LINE對話紀錄截圖1份、存摺影本1
    份、轉帳交易明細1份（附於111年度偵字第3584號卷）。
15、告訴人賴冠華提出之詐騙LINE對話紀錄截圖1份、轉帳電郵
    通知、轉帳交易明細手機截圖1份（附於111年度偵字第3153
    號卷）。
16、告訴人陳逸勤提出之詐騙LINE對話紀錄截圖1份、轉帳交易
    明細手機截圖1份，臺北市政府警察局文山第一分局復興派
    出所受（處）理案件證明單1份（附於111年度偵字第3067號
    卷）。
17、告訴人辜莉庭提出之詐騙LINE對話紀錄截圖1份、轉帳交易
    明細手機截圖1份，桃園市政府警察局中壢分局仁愛派出所
    受理各類案件紀錄表及受（處）理案件證明單1份（附於111
    年度偵字第3067號卷）。
18、告訴人李宏寓提出之詐騙LINE對話紀錄截圖1份、轉帳交易
    明細手機截圖1份，桃園市政府警察局大園分局竹圍派出所
    受理各類案件紀錄表及受（處）理案件證明單1份（附於111
    年度偵字第3067號卷）。
19、告訴人楊珮淨提出之詐騙LINE對話紀錄截圖1份、轉帳交易
    明細手機截圖1份，臺南市政府警察局第一分局東門派出所
    受理各類案件紀錄表及受（處）理案件證明單1份（附於111
    年度偵字第3067號卷）。
20、被害人況宜宸之高雄市政府警察局岡山分局深水派出所受理
    各類案件紀錄表及受（處）理案件證明單1份（附於111年度
    偵字第3067號卷）。
21、告訴人周也勝提出之詐騙LINE對話紀錄截圖1份，新竹縣政
    府警察局竹東分局二重埔派出所受理各類案件紀錄表及受（
    處）理案件證明單1份（附於111年度偵字第3067號卷）。
22、告訴人陳建丰提出之詐騙LINE對話紀錄截圖1份、轉帳交易
    明細手機截圖1份，新北市政府警察局土城分局廣福派出所
    受理各類案件紀錄表及受（處）理案件證明單1份（附於111
    年度偵字第3067號卷）。
23、被害人陳瑋宗提出之存摺明細1份，屏東縣政府警察局屏東
    分局建國派出所受理各類案件紀錄表及受（處）理案件證明
    單1份（附於111年度偵字第3067號卷）。
24、告訴人賴宜欣提出之詐騙LINE對話紀錄截圖1份、匯出帳戶
    明細資料1份（附於111年度偵字第3067號卷）。
25、被害人高晧鈞提出之存摺封面1張、轉帳交易明細1份（附於
    111年度偵字第3067號卷）
26、告訴人王仁余提出之詐騙LINE對話紀錄截圖1份、轉帳交易
    明細手機截圖1份，臺中市政府警察局清水分局梧棲分駐所
    受理各類案件紀錄表及受（處）理案件證明單1份（附於111
    年度偵字第3067號卷）。
27、被害人胡生鴻提出之詐騙LINE對話紀錄截圖1份、存摺影本1
    份、轉帳交易明細手機截圖1份，高雄市政府警察局新興分
    局中山路派出所受理各類案件紀錄表及受（處）理案件證明
    單1份（附於111年度偵字第3067號卷）。
28、告訴人張紋綺提出之詐騙LINE對話紀錄截圖1份、轉帳交易
    明細手機截圖1份，高雄市政府警察局三民第一分局三民派
    出所受理各類案件紀錄表及受（處）理案件證明單1份（附
    於111年度偵字第3067號卷）。
29、告訴人林文慶提出之轉帳交易明細手機截圖1份，新北市政
    府警察局新莊分局中平派出所受理各類案件紀錄表及受（處
    ）理案件證明單1份（附於111年度偵字第3067號卷）。
30、告訴人蔣苡廷提出之詐騙LINE對話紀錄截圖1份、轉帳交易
    明細1份，新竹縣政府警察局新埔分局新埔派出所受理各類
    案件紀錄表及受（處）理案件證明單1份（附於111年度偵字
    第3067號卷）。
31、告訴人顏均珊提出之詐騙LINE對話紀錄截圖1份、轉帳交易
    明細1份，桃園市政府警察局中壢分局興國派出所受理各類
    案件紀錄表及受（處）理案件證明單1份（附於111年度偵字
    第2980號卷）。
32、告訴人李金木提出之詐騙LINE對話紀錄截圖1份、轉帳收據1
    份、匯款帳戶交易明細1份（附於111年度偵字第2772號卷）
    。
33、告訴人謝佩芬提出之詐騙LINE對話紀錄截圖1份、轉帳交易
    明細1張（附於111年度偵字第1935號卷）。
34、告訴人余家輝提出之詐騙LINE對話紀錄截圖1份、轉帳交易
    明細手機截圖1份，新北市政府警察局新莊分局警備隊受理
    各類案件紀錄表及受（處）理案件證明單1份（附於111年度
    偵字第1089號卷）。
35、告訴人王林偉提出之詐騙LINE對話紀錄截圖1份、匯款交易
    明細手機截圖1份，桃園市政府警察局中壢分局龍興派出所
    受（處）理案件證明單各1份（附於111年度偵字第1062號卷
    ）。
二、核被告張雲峯所為，係犯刑法第30條第1項、違反洗錢防制
    法第2條第2款而犯同法第14條第1項之幫助洗錢罪及刑法第3
    0條第1項、第339條第1項之幫助詐欺取財罪嫌。被告以一提
    供帳戶之行為，同時涉犯上開2罪名，為想像競合犯，請依
    刑法第55條規定從一重之幫助洗錢罪處斷。
三、依刑事訴訟法第251條第1項提起公訴。
　　此　致
臺灣新竹地方法院
中　　華　　民　　國　  111　 年　　 9　　月　　26　　日
                          　　檢　察　官　 林佳穎
本件正本證明與原本無異
中　　華　　民　　國　  111　 年　　 10 　月　　26　　日
　　　　　　　　　　　　　　　書　記　官  劉憶玟

附表：
      
編號 被害人告訴人 詐騙方式 付款時間受騙金額（新臺幣） 匯入之被告帳戶 1 告訴人邱勇叡（111偵8969） 假投資真詐財 110年10月7日14時35分，在華南銀行臨櫃匯款30萬元。 國泰世華帳戶 2 被害人陳雅芳（111偵緝849） 假投資真詐財 1、110年10月7日20時，以網銀轉帳4萬元。2、110年10月9日21時10分，以網銀轉帳4萬5,000元。 中國信託帳戶    3、110年10月11日20時5分，以網銀轉帳2萬元。4、110年10月29日17時11分，以網銀轉帳5萬元。5、110年10月29日17時11分，以網銀轉帳6,000元。6、110年10月29日17時46分，以網銀轉帳1萬4,000元。 國泰世華帳戶 3 告訴人高暐淳（111偵緝850） 假投資真詐財 1、110年10月9日14時33分，以全聯ATM轉帳3萬元。2、110年10月10日21時31分，以全聯ATM轉帳3萬元。 國泰世華帳戶 4 告訴人曹凱勛（111偵緝851） 假投資真詐財 1、110年10月11日17時57分，以網銀轉帳5萬元。2、110年10月11日17時58分，以網銀轉帳4萬元。 國泰世華帳戶 5 告訴人陳家賢（111偵緝851） 假抽獎真詐財 110年10月10日18時7分，以網銀轉帳4萬元。 國泰世華帳戶 6 告訴人林敬洲（111偵緝852） 假投資真詐財 1、110年10月7日21時15分，以網銀轉帳5萬元。2、110年10月7日21時17分，以網銀轉帳5萬元。3、110年10月8日12時14分，以網銀轉帳4萬元。4、110年10月8日14時32分，以超商ATM轉帳3萬元。 國泰世華帳戶 7 告訴人黃瑄如（111偵緝852） 假博奕真詐財 110年10月8日13時9分，至銀行臨櫃匯款20萬8,000元。 國泰世華帳戶 8 告訴人侯孟延（111偵緝852） 假投資真詐財 1、110年10月8日23時23分，以網銀轉帳5萬元。2、110年10月8日23時24分，以網銀轉帳5萬元。 國泰世華帳戶 9 告訴人陳建宏（111偵緝852） 假投資真詐財 1、110年10月11日18時51分，以網銀轉帳4萬元。2、110年10月11日18時53分，以網銀轉帳5萬元。3、110年10月11日18時54分，以網銀轉帳5萬元。 國泰世華帳戶 10 被害人陳昇璿（111偵緝852） 假投資真詐財 110年10月7日19時19分，以網銀轉帳6萬元。 中國信託帳戶 11 告訴人曾德元（111偵緝852） 假投資真詐財 110年10月8日16時35分，以網銀轉帳5萬元。 中國信託帳戶 12 被害人張緦凱（111偵緝853） 假投資真詐財 1、110年10月7日11時48分，以匯款3萬元。2、110年10月8日23時24分，以匯款3萬元。 國泰世華帳戶 13 被害人唐國霖（111偵緝854） 假投資真詐財 1、110年10月9日23時3分，以網銀轉帳5萬元。2、110年10月9日23時6分，以網銀轉帳5萬元。3、110年10月10日22時28分，以網銀轉帳5萬元。4、110年10月10日22時31分，以超商ATM轉帳5萬元。5、110年10月11日10時22分，以網銀轉帳5萬元。6、110年10月11日10時23分，以網銀轉帳5萬元。 國泰世華帳戶 14 告訴人鍾采彤（111偵緝855） 假投資真詐財 110年10月10日20時54分，至銀行臨櫃匯款3萬元。 國泰世華帳戶 15 被害人賴冠華（111偵緝856） 假投資真詐財 1、110年10月7日15時10分，以網銀轉帳10萬元。2、110年10月7日15時11分，以網銀轉帳10萬元。3、110年10月7日19時50分，以網銀轉帳5萬元。4、110年10月8日17時29分，以超商ATM轉帳10萬元。5、110年10月8日17時34分，以網銀轉帳2萬元。 中國信託帳戶 16 告訴人陳逸勤（111偵緝857） 假投資真詐財 1、110年10月10日18時47分，以網銀轉帳6,000元。2、110年10月10日21時51分，以網銀轉帳5萬元。3、110年10月10日21時52分，以網銀轉帳4,000元。 國泰世華帳戶 17 告訴人辜莉庭（111偵緝857） 假投資真詐財 110年10月9日20時59分，匯款3萬8,978元。 中國信託帳戶    1、110年10月11日17時53分，匯款2萬元。2、110年10月11日17時54分，匯款4萬1,927元。 國泰世華帳戶 18 告訴人李宏寓（111偵緝857） 假博奕真詐財 1、110年10月9日16時43分，以網銀轉帳2萬元。2、110年10月9日16時51分，以網銀轉帳2萬元。3、110年10月9日16時51分，以網銀轉帳1萬8,000元。 中國信託帳戶 19 告訴人楊珮淨（111偵緝857） 假博奕真詐財 1、110年10月8日19時59分，以網銀轉帳3萬元。2、110年10月8日20時1分，以網銀轉帳2萬2,000元。 中國信託帳戶 20 被害人況宜宸（111偵緝857） 假投資真詐財 110年10月8日22時25分，以ATM轉帳1萬元。 中國信託帳戶 21 告訴人周也勝（111偵緝857） 假投資真詐財 110年10月8日11時8分，匯款60萬元。 國泰世華帳戶 22 告訴人陳建丰（111偵緝857） 假博奕真詐財 110年10月9日16時53分，以網銀轉帳3萬元。 中國信託帳戶 23 被害人陳瑋宗（111偵緝857） 假投資真詐財 110年10月10日19時10分，以ATM轉帳5,015元。 國泰世華帳戶 24 告訴人賴宜欣（111偵緝857） 假投資真詐財 110年10月9日21時9分，以網銀轉帳5萬元。 中國信託帳戶    1、110年10月11日16時35分，以網銀轉帳5萬元。2、110年10月11日16時37分，以網銀轉帳5萬元。3、110年10月11日18時36分，以網銀轉帳3萬5,000元。4、110年10月11日18時50分，以超商ATM轉帳5,000元。5、110年10月11日20時3分，以網銀轉帳2萬元。 國泰世華帳戶 25 被害人高晧鈞（111偵緝857） 假投資真詐財 1、110年10月11日23時37分，轉帳6,000元。2、110年10月11日23時48分，轉帳3,000元。 國泰世華帳戶 26 告訴人王仁余（111偵緝857） 假投資真詐財 110年10月9日19時37分，以網銀轉帳1萬元。 中國信託帳戶 27 被害人胡生鴻（111偵緝857） 假投資真詐財 110年10月10日23時20分，以網銀轉帳6,000元。 國泰世華帳戶 28 告訴人張紋綺（111偵緝857） 假投資真詐財 110年10月11日20時46分，以轉帳3萬元。 國泰世華帳戶 29 告訴人林文慶（111偵緝857） 假投資真詐財 110年10月9日17時2分，以網銀轉帳2萬元。 中國信託帳戶 30 告訴人蔣苡廷（111偵緝857） 假投資真詐財 1、110年10月8日16時2分，以ATM轉帳3萬元。2、110年10月8日15時17分，以ATM轉帳2萬8,000元。 中國信託帳戶 31 告訴人顏均珊（111偵緝858） 假投資真詐財 1、110年10月9日23時55分，以網銀轉帳5萬元。2、110年10月9日23時57分，以網銀轉帳3萬2,084元。3、110年10月10日0時2分，以網銀轉帳1萬7,916元。 中國信託帳戶 32 告訴人李金木（111偵緝859） 假投資真詐財 1、110年10月10日16時51分，以現金存入3萬元。2、110年10月10日17時43分，以現金存入3萬元。 國泰世華帳戶 33 告訴人謝佩芬（111偵緝860） 假投資真詐財 110年10月7日16時33分，以ATM轉帳3萬元。 中國信託帳戶 34 告訴人余家輝（111偵緝861） 假投資真詐財 1、110年10月9日20時3分，以網銀轉帳2萬元。2、110年10月9日20時3分，以網銀轉帳10萬元。 中國信託帳戶 35 告訴人王林偉（111偵緝862） 假投資真詐財 1、110年10月8日20時55分，轉帳10萬元。2、110年10月8日20時56分，轉帳9萬5,000元。 國泰世華帳戶